臺灣宜蘭地方法院刑事判決
109年度易字第281號
公  訴  人  臺灣宜蘭地方檢察署檢察官
被      告  塗志豪



上列被告因違反毒品危害防制條例案件，經檢察官提起公訴 （1
09年度毒偵字第61號），本院判決如下：
    主  文
甲○○施用第二級毒品，免刑。                      
    犯罪事實
一、甲○○基於施用第二級毒品之犯意，於民國108年12月11、12
    日晚間某時，在宜蘭縣○○市○○路00號4樓居所，以玻璃球燒
    烤吸食所生煙霧之方式，施用第二級毒品甲基安非他命1次
    。嗣因其係警方列管之毒品調驗人口，而於108年12月14日1
    8時25分許，為警通知接受採尿，送驗後結果呈甲基安非他
    命陽性反應，始悉上情。
二、案經宜蘭縣政府警察局宜蘭分局報告臺灣宜蘭地方檢察署檢
    察官偵查起訴。
    理  由
一、本判決以下所引用之證據，公訴人及被告於言詞辯論終結前
    ，均未爭執其證據能力，本院審酌該等證據作成獲取得之狀
    況，並無非法或不當取證之情事，且無顯不可信之情況，復
    經本院於審判期日就上開證據依法進行調查、辯論，自均具
    有證據能力。　　
二、上揭犯罪事實，業據被告甲○○於偵查、本院審理時均坦承不
    諱，並有宜蘭縣政府警察局宜蘭分局毒品犯罪嫌疑人尿液採
    驗作業管制紀錄、慈濟大學濫用藥物檢驗中心108年12月19
    日慈大藥字第108121906號函檢附檢驗總表各1份附卷可稽，
    足認被告上開自白與事實相符，可以採信。綜上，本件事證
    明確，被告犯行堪以認定，應予依法論科。
三、論罪科刑：
  ㈠核被告所為，係犯毒品危害防制條例第10條第2項之施用第二
    級毒品罪。又被告施用前持有第二級毒品之低度行為，應為
    其施用之高度行為所吸收，不另論罪。　　
　㈡被告前因施用毒品案件，經本院以107年度簡字第1164號判決
    判處有期徒刑6月確定，於108年4月8日易科罰金執行完畢，
    此有臺灣高等法院被告前案紀錄表1份在卷可憑，被告於受
    前開有期徒刑執行完畢5年以內，故意再犯本件有期徒刑以
    上之罪，應論以累犯。
  ㈢按犯第10條之罪者，檢察官應聲請法院裁定，或少年法院（
    地方法院少年法庭）應先裁定，令被告或少年入勒戒處所觀
    察、勒戒，其期間不得逾2月。觀察、勒戒後，檢察官或少
    年法院（地方法院少年法庭）依據勒戒處所之陳報，認受觀
    察、勒戒人無繼續施用毒品傾向者，應即釋放，並為不起訴
    之處分或不付審理之裁定；認受觀察、勒戒人有繼續施用毒
    品傾向者，檢察官應聲請法院裁定或由少年法院（地方法院
    少年法庭）裁定令入戒治處所強制戒治，其期間為6個月以
    上，至無繼續強制戒治之必要為止。但最長不得逾1年。依
    前項規定為觀察、勒戒或強制戒治執行完畢釋放後，3年後
    再犯第10條之罪者，適用前2項之規定，毒品危害防制條例
    第20條第1至3項定有明文。次按毒品危害防制條例第20條、
    第35條之1業於109年1月15日修正公布，並於同年7月15日生
    效施行，該條例第20條第3項修正規定：「依前項規定為觀
    察、勒戒或強制戒治執行完畢釋放後，3年後再犯第10條之
    罪者，適用前2項之規定。」又同條例第35條之1第2款明文
    規定：「本條例中華民國108年12月17日修正之條文施行前
    犯第10條之罪之案件，於修正施行後，依下列規定處理：二
    、審判中之案件，由法院或少年法院（地方法院少年法庭）
    依修正後規定處理；依修正後規定應為不起訴處分或不付審
    理之裁定者，法院或少年法院（地方法院少年法庭）應為免
    刑之判決或不付審理之裁定。」又同條例第35條之1立法理
    由謂：若該等案件於修正施行前已繫屬於法院或少年法院（
    地方法院少年法庭）者，為求程序之經濟，法院或少年法院
    （地方法院少年法庭）應依修正施行後之規定處理，即應依
    職權為觀察、勒戒或強制戒治之裁定。是若行為人於109年7
    月15日前所為施用第一、二級毒品犯行，於109年7月15日前
    已繫屬於法院，且距最近1次觀察、勒戒或強制戒治執行完
    畢釋放後，已逾3年，法院即應依修正後之規定處理，依職
    權裁定觀察、勒戒，合先敘明。本案係於109年5月25日即修
    正前繫屬本院，有本院收狀戳可證（見本院易字卷第3頁）
    ，揆諸前揭說明，本案應適用修正施行後之規定處理，先予
    敘明。
  ㈣被告前於96年間因施用毒品案件，經送觀察、勒戒完畢後，
    因無繼續施用毒品之傾向，於96年5月2日執行完畢釋放出所
    ，並由臺灣宜蘭地方檢察署檢察官以96年度毒偵緝字第15號
    為不起訴處分確定，有臺灣高等法院被告前案紀錄表在卷可
    查，茲被告本案再犯毒品危害防制條例第10條第2項之施用
    第二級毒品罪，距前揭觀察勒戒執行完畢釋放後，已逾3年
    。依前揭說明，自應依修正後新法規定，再予適用觀察、勒
    戒之機會，故本院乃依修正後之毒品危害防制條例第20條第
    3項、第35條之1第2款前段，於109年12月23日裁定被告送勒
    戒處所觀察、勒戒，嗣被告於111年3月28日經送法務部矯正
    署宜蘭看守所附設勒戒處所觀察、勒戒後，經評估認無繼續
    施用毒品之傾向，業於111年4月29日執行完畢釋放出所等情
    ，有臺灣宜蘭地方檢察署宜檢嘉信111院觀執緝2字第111900
    9116號函在卷為憑，依毒品危害防制條例第20條第2項規定
    ，被告既經執行觀察、勒戒完畢，原應由檢察官為不起訴處
    分，然因本案係於毒品危害防制條例修正施行前繫屬本院，
    核屬毒品危害防制條例修正施行後之審判中案件，業如前述
    ，揆諸前揭規定，本院自應為免刑之判決。
據上論斷，應依刑事訴訟法第299條第1項但書，毒品危害防制條
例第35條之1第2款、第10條第2項、第20條第2項前段，刑法第11
條、第47條第1項，判決如主文。
本案經檢察官劉惟宗提起公訴，檢察官林禹宏到庭執行職務。
中　　華　　民　　國　　111 　年　　6 　　月　　30　　日
                  刑事第四庭  法  官  楊心希
以上正本證明與原本無異。
如不服本判決應於收受送達後二十日內向本院提出上訴書狀，並
應敘述具體理由；其未敘述上訴理由者，應於上訴期間屆滿後二
十日內向本院補提理由書(均須按他造當事人之人數附繕本)「切
勿逕送上級法院」。
                              書記官  邱淑秋
中　　華　　民　　國　　111 　年　　6 　　月　　30　　日
附錄本案論罪科刑法條：
毒品危害防制條例第10條
施用第一級毒品者，處6月以上5年以下有期徒刑。
施用第二級毒品者，處3年以下有期徒刑。